臺灣高等法院刑事判決　　　　　　　　　九十年度上易字第四二五二號
　　上　訴　人
　　即　被　告　甲○○
右上訴人因竊盜案件，不服臺灣桃園地方法院九十年度易字第一三０七號，中華民國
九十年九月七日第一審判決（起訴案號：臺灣桃園地方法院檢察署九十年度偵字第七
八一一號）提起上訴，本院判決如左：
    主      文
上訴駁回。
    事      實
一、甲○○曾因竊盜案件，於民國七十九年六月十二日，經台灣台北地方法院判處有
    期徒刑八月，緩刑三年，嗣經減刑減為有期徒刑四月。緩刑期中，又因竊盜案件
    ，於八十一年三月四日，經本院判處有期徒刑六月，八十一年六月十二日執行完
    畢。前開緩刑亦遭撤銷，原處之有期徒刑四月於八十二年三月十六日執行完畢。
    復因竊盜案件，於八十三年五月三十一日，經台灣高雄地方法院判處有期徒刑七
    月，八十四年一月三十一日執行完畢。再因竊盜案件，於八十四年一月二十七日
，經台灣台北地方法院判處有期徒刑十月，八十五年二月十二日執行完畢。猶因
    竊盜案件，於八十五年五月二十八日，經台灣宜蘭地方法院判處有期徒刑八月，
    並經本院於八十五年八月十六日駁回其上訴確定，八十六年七月一日縮刑執行完
    畢。仍因竊盜案件，於九十年二月二十八日，經台灣桃園地方法院判處有期徒刑
    七月，同年四月十二日確定（已於九十年十二月二十二日執行完畢），為有犯罪
    之習慣。尚不知悔改，於前開最後一次竊盜案判決確定後未執行前，復意圖為自
    己不法之所有，於九十年五月十五日凌晨一時十五分許，攜帶其所有，可用以刺
    傷人之身體，加害人之生命，客觀上具有危險性，堪為兇器之「一」字型起子二
    支，前去桃園縣八德市○○街一０七巷三二弄一號前，先持用起子撬開停放該處
    屬乙○○所有ＫＲ－０五一九號自小貨車右前車門，隨即著手搜尋欲竊取車內財
    物之際，旋為在上址屋內聽聞異聲而趕來查看之乙○○當場逮獲並送警究辦，始
    未得逞，且扣得其所有之右揭「一」字型起子二支，其竊盜因而未遂。
二、案經桃園縣警察局八德分局報請台灣桃園地方法院檢察署檢察官偵查起訴。
    理      由
一、訊據上訴人即被告甲○○，固坦承扣案之「一」字型起子二支係其所有，於案發
    當時帶在身上被查獲等情不諱，惟矢口否認有右揭犯行，於原審辯稱其當時已
    飲酒至醉，不知發生何事等語；上訴本院後辯稱案發時是伊在路上行走，係走在
    前面之人行竊，行竊者看見伊即逃走，非伊行竊云云。然查，當時在上址屋內之
    乙○○如何因聽聞異聲而步出屋外查看，適見其停放上址前之ＫＲ－０五一九號
    自小貨車右前車門已遭撬開，被告則探身正搜尋車內財物，其旋趨前將之逮捕，
    被告尚未竊得任何財物等情，業據證人乙○○於警訊及原審審理時證述明確，已
    足徵被告確有上開竊盜犯行無疑。又該小貨車停放時，車門均有上鎖，亦據乙○
    ○於警訊時述明無誤，既有上鎖，若未持用工具，殊無得以開啟之可能，而查獲
    被告時僅扣得被告所有之「一」字型起子二支，此外，並無他物，顯然是被告持
    用該扣案之「一」字型起子撬開該車車門，亦堪認定。次查，據證人即處理本案
    之警員林仁平於原審到庭結證稱：有問被告是否同意夜間做筆錄，他說不要，他
    要休息，被告也有醉意等語，被告既知主張夜間拒絕接受訊問之權利，顯見其當
    時猶能權衡利害，辨別得失，由此足證其意識極為清晰，即使被告確曾飲酒，但
    於其意識並無妨礙甚明，被告辯稱已飲酒至醉云云，核屬卸責之詞，不足採信。
    再查，被告飲酒後因受酒精之影響以致反應力及行為敏捷性稍有減弱，此為常情
    ，其於遇乙○○前來追捕之際並未立即拔腿狂奔逃逸，此固據乙○○供述明白，
    惟此僅得認定其反應力及行為敏捷性已有減弱而已，尚不足憑以認其已至泥醉之
    狀態，更不足以認定其無本件竊盜之犯行，被告辯稱「我如果是在偷的話，一聽
    聲音應該是拔腿奔跑，不可能用走的」云云，並無足取。至被告於本院辯稱案發
    時是伊在路上行走，係走在前面之人行竊，行竊者看見伊即逃走，非伊行竊乙節
    ，並無任何證據可佐，且與證人乙○○所證情形不同，顯無可採。末查，被告持
    用之二支「一」字型起子，材質均為鐵製，前端且呈扁平狀，宛若刀之刃，持以
    刺人，當可傷及人體，危及生命，客觀上對人之生命，身體安全顯然構成威脅，
    自屬兇器之一種。本件事證明確，被告之犯行洵堪認定，應依法論科。
二、查被告帶兇器「一」字型起字行竊，於著手行竊尚未竊得財物之際即被查獲，
    核其所為，係犯刑法第三百二十一條第二項、第一項第三款之帶兇器竊盜未遂
    罪。其有如事實欄所載之犯罪科刑執行完畢等情形，有台灣桃園地方法院檢察署
    刑事資料查註紀錄表、台灣高等法院全國前案紀錄表、台灣桃園地方法院檢察署
    檢察官執行指揮書影本等各一份在卷可憑，並經被告供明無異，其前受有期徒刑
    之執行完畢後，五年內再犯有期徒刑以上之本罪為累犯，應依法加重其刑。又被
    告已著手於加重竊盜行為之實施，因即遭查獲始未竊得任何財物，其竊盜尚屬未
    遂爰依刑法第二十六條前段規定減輕其刑，並先加後減之。
三、原審以被告罪證明確，引用刑法第三百二十一條第一項第三款、第二項、第四十
    七條、第二十六條前段，審酌被告犯罪之動機、目的、手段、犯罪所生危害、素
    行不良，於因犯竊盜罪甫受刑之宣告確定後，即再犯本件加重竊盜未遂罪，惡性
    甚重及其犯後之態度等一切情狀，量處有期徒刑一年二月，又以被告已有五次竊
    盜前科，均受刑罰之執行完畢，猶未能記取教訓徹改前非，竟復萌故態，於再因
    竊盜犯行甫受罪刑宣告確定後之短期內即再為本件竊盜之犯行，依其綿密不斷犯
    罪之情形，顯見其有犯罪之習慣，僅單純施以刑罰處遇，實難收矯治之效，爰依
    贓物犯竊盜犯保安處分條例第三條第一項第一款、第四條、第五條第一項前段規
    定，諭知於刑之執行前，令入勞動場所強制工作三年。扣案「一」字型起子二支
    屬被告所有，且係被告持以行竊所用之工具，為供犯罪所用之物，並依刑法第三
    十八條第一項第二款宣告沒收。其認事用法及量刑均無不當，保安處分之宣告亦
    屬妥適，應予維持。被告上訴，仍執陳詞，否認犯罪，為無理由，應予駁回。
據上論斷，應依刑事訴訟法第三百六十八條，判決如主文。
本案經檢察官周誠南到庭執行職務。
中     華     民     國    九十一   年       一       月      十五      日
                              臺灣高等法院刑事第二庭
                                  審判長法  官  蔡  長  溪
                                        法  官  楊  貴  志
                                        法  官  林  俊  益
右正本證明與原本無異。
不得上訴。
                                        書記官  李  明  昇
中     華     民     國    九十一   年       一       月      十六      日
